臺灣新北地方法院刑事判決
111年度審易字第1610號
公  訴  人  臺灣新北地方檢察署檢察官
被      告  劉修孝



上列被告因妨害名譽案件，經檢察官提起公訴（110年度偵字第4
6962號），被告於準備程序進行中就被訴事實為有罪之陳述，本
院裁定本件進行簡式審判程序並判決如下：
    主  文
劉修孝犯散布文字誹謗罪，處拘役貳拾日，如易科罰金，以新臺
幣壹仟元折算壹日。
    事實及理由
一、本件犯罪事實及證據，除犯罪事實欄一第2行「基於加重誹
    謗之單一犯意」更正為「基於散布文字誹謗及公然侮辱之犯
    意」；第6至8行「嗣因楊証淙於民國110年9月7日在永和耕
    莘醫院住院時，經朋友告知而得知劉修孝張貼如附表所示之
    文章，始悉上情。」補充為「嗣因楊証淙於民國110年9月7
    日在永和耕莘醫院住院時，經朋友告知，而於永和耕莘醫院
    內閱覽劉修孝張貼如附表所示之文章，始悉上情。」；證據
    清單及待證事實欄編號2「證人即告訴人楊証淙於偵查中之
    證述」補充為「證人即告訴人楊証淙於警詢、偵查中之證述
    」；附表編號2發文日期欄「110年9月間某日」更正為「110
    年9月7日前某日」；證據部分補充「被告劉修孝於本院準備
    程序及審理中之自白」外，其餘均引用如附件起訴書之記載
    。
二、核被告所為，係犯刑法第309條第1項之公然侮辱罪及同法第
    310條第2項之散布文字誹謗罪。又被告前揭公然侮辱及加重
    誹謗之行為，係於密切接近之時間實施，侵害同一個人法益
    ，各行為之獨立性極為薄弱，依一般社會健全觀念，在時間
    差距上，難以強行分開，在刑法評價上，應視為數個舉動之
    接續施行，合為包括之一行為予以評價，較為合理，應論以
    接續犯。又被告以一行為觸犯上開二罪名，為想像競合犯，
    應依刑法第55條前段規定，從一重論以散布文字誹謗罪處斷
    。至公訴意旨固漏未論及刑法第309條第1項公然侮辱罪之規
    定，惟此部分與檢察官起訴經本院判決有罪部分，有想像競
    合犯之裁判上一罪關係，為起訴效力所及，且本院於審理時
    已告知被告可能涉犯該罪，其防禦權已獲保障，本院自得併
    予審理，附此敘明。
三、爰以行為人之責任為基礎，審酌被告僅因與告訴人間有工作
    糾紛，竟無視告訴人之名譽權益，恣意在不特定或特定多數
    人得以共見共聞之臉書個人頁面上以文字侮辱告訴人並指摘
    足以毀損告訴人名譽之事，濫用其言論自由權，行為誠屬可
    議，兼衡被告之素行（有被告前案紀錄表在卷可參）、智識
    程度為高職畢業、自陳家庭經濟狀況勉持、目前從事開車之
    工作、月薪新臺幣3萬元、需扶養父母及兩名子女等生活狀
    況（參偵卷第5頁被告警詢筆錄受詢問人基本資料欄、本院
    審理筆錄第4頁及其個人戶籍資料），以及犯罪之動機、目
    的、手段，犯後於本院準備程序時坦承犯行之犯後態度等一
    切情狀，量處如主文所示之刑，並諭知易科罰金之折算標準
    ，以資懲儆。
據上論斷，應依刑事訴訟法第273條之1第1項、第299條第1項前
段、第310條之2、第454條第2項，判決如主文。
本案經檢察官陳亭君偵查起訴，由檢察官王佑瑜到庭執行公訴。
中　　華　　民　　國　　111 　年　　9 　　月　　29　　日
                  刑事第二十三庭法　官  朱學瑛
上列正本證明與原本無異。
如不服本判決，應於判決送達後20日內敘明上訴理由，向本院提
出上訴狀 (應附繕本) ，上訴於臺灣高等法院。其未敘述上訴理
由者，應於上訴期間屆滿後20日內向本院補提理由書「切勿逕送
上級法院」。
                                書記官　盧姿妤
中　　華　　民　　國　　111 　年　　9 　　月　　29　　日
附錄本案論罪科刑法條全文：
中華民國刑法第309條
公然侮辱人者，處拘役或9千元以下罰金。
以強暴犯前項之罪者，處1年以下有期徒刑、拘役或1萬5千元以
下罰金。
中華民國刑法第310條
意圖散布於眾，而指摘或傳述足以毀損他人名譽之事者，為誹謗
罪，處1年以下有期徒刑、拘役或1萬5千元以下罰金。
散布文字、圖畫犯前項之罪者，處2年以下有期徒刑、拘役或3萬
元以下罰金。
對於所誹謗之事，能證明其為真實者，不罰。但涉於私德而與公
共利益無關者，不在此限。

附件：
臺灣新北地方檢察署檢察官起訴書
                                    110年度偵字第46962號
　　被　　　告　劉修孝　男　45歲（民國00年0月00日生）
　　　　　　　　　　　　住臺北市○○區○○路00號
　　　　　　　　　　　　居新北市○○區○市○路0段000號2
　　　　　　　　　　　　樓
　　　　　　　　　　　　國民身分證統一編號：Z000000000號
上列被告因妨害名譽案件，業經偵查終結，認應提起公訴，茲將
犯罪事實及證據並所犯法條分敘如下：
　　　　犯罪事實
一、劉修孝與楊証淙均為慈青人力派遣運輸公司之員工，劉修孝
    竟意圖散布於眾，基於加重誹謗之單一犯意，接續於附表所
    示之日期，透過網際網路連結登入臉書網站，在可供不特定
    多數人得以共見共聞之臉書個人頁面上，以暱稱「SEEW」臉
    書帳號發表如附表所示內容之文章，足以貶損楊証淙之人格
    評價及名譽，嗣因楊証淙於民國110年9月7日在永和耕莘醫
    院住院時，經朋友告知而得知劉修孝張貼如附表所示之文章
    ，始悉上情。
二、案經楊証淙訴由新北市政府警察局中和分局報告偵辦。
　　　　證據並所犯法條
一、證據清單及待證事實：
編號 證據名稱 待證事實 1 被告劉修孝於警詢及偵查中之陳述 被告坦承以暱稱「SEEW」臉書帳號發表如附表所示內容之文章之事實。 2 證人即告訴人楊証淙於偵查中之證述 全部犯罪事實。 3 如附表所示文章之截圖 被告以暱稱「SEEW」臉書帳號發表如附表所示內容之文章之事實。 
二、核被告所為，係犯刑法第310條第2項加重誹謗罪嫌。被告所
    為如附表所示妨害名譽舉動，侵害法益同一，各行為之獨立
    性薄弱，依一般社會觀念難以強行區隔，在刑法評價上，應
    將其數個舉動視為接續性一行為，合為包括一罪，屬接續犯
    ，請論以一罪。至告訴暨報告意旨雖認被告發表如附表所示
    文章檢附告訴人之薪資明細及借據，涉有違反個人資料保護
    法第41條違法利用個人資料罪嫌，附表編號2文章「勿任用楊
    証淙此人忘恩負義，品德不佳！如有任用....後果自負」等
    內容，涉犯刑法第305條恐嚇危安罪嫌。惟參諸被告如附表
    所示貼文及檢附之告訴人薪資明細及借據，薪資明細雖有告
    訴人之姓名，但無登載身分證字號、住址、電話等內容，被
    告張貼之借據亦有將告訴人之身分證字號、住址、電話等資
    訊以馬賽克方式模糊處理，顯見被告係將該等資料作惟如附
    表文章內容提及對告訴人之待遇及借支之憑據，難認其主觀
    上有何為自己或第三人不法利益或損害告訴人利益之意圖。
    而附表編號2文章關於「勿任用楊証淙此人忘恩負義，品德
    不佳！如有任用....後果自負」之內容，並無具體指出要以
    何種方式加害告訴人生命、身體、自由、名譽、財產，且依
    文章全文觀之，應係針對告訴人工作態度問題，警告其他公
    司勿加以任用，以免對公司帶來不良影響，尚無由認定為刑
    法上所稱之恐嚇。惟前揭部分若成立犯罪，與本件起訴之部
    分，有一行為觸犯數罪名之想像競合犯關係，爰不另為不起
    訴之處分，附此敘明。
三、依刑事訴訟法第251條第1項提起公訴。
　  此　致
臺灣新北地方法院
中　　華　　民　　國　 111　　年　　7 　　月　　22　　日
　　　　　　　　　　　　　　　檢　察　官  陳亭君
附表
編號 發文日期 內容 1 110年7月4日 人真的很難帶...都領這樣的薪資了 不知道你對我又那裡不滿，要怎麼說我不是就繼續去外面說吧！ 懶得理會你腦袋有洞司機 （文章張貼有楊証淙姓名之薪資明細圖片） 2 110年9月間某日 人就是現實、到處跟人抱怨錢領不夠多，派車不公平...不滿等等，平均月領5萬元+紅包也有6萬元..我真他媽的受夠你了！車子給你當私家車在使用，在家爽爽待命不用來公司待命，缺水果吃就來公司隨便拿，缺錢就讓你借支...零零總總的！公司很多事都睜一隻眼閉一隻眼、不想對你太過嚴厲規定！真別以為公司非你不可、做人要飲水思源、殯葬業的圈子是非常的小，你說過什麼話做過什麼事大家都清楚！ 當你沒駕照時公司是怎麼對待讓你在這裡好好的工作，公司／我承擔風險、無條件借你6萬元讓你去把罰單繳清重新考駕照！ 現在駕照考到之後馬証整個180度轉變，你真的以為自己可以去別家開接體車嗎？ 今天是你不義在先、就別怪我無情！          公告 懇請殯葬同業 勿任用楊証淙此人忘恩負義，品德不佳！ 如有任用....後果自負  慈青人力運輸派遣敬啓